臺灣高雄地方法院民事判決
111年度雄小字第2232號
原      告  南山產物保險股份有限公司

法定代理人  蔡漢凌  
訴訟代理人  黃嘉德  
            張晏瑜  
被      告  歐陽增  
上列當事人間損害賠償(交通)事件，本院民國111年10月17日辯
論終結，判決如下：
    主  文
被告應給付原告新臺幣13,636元及自民國111年4月23日起至清償
日止按週年利率百分之5計算之利息。
訴訟費用新臺幣1,000元由被告負擔。
本判決第1項得假執行。但被告以新臺幣13,636元為原告預供擔
保後得免為假執行。
    事實及理由
一、原告起訴主張：被告於民國109年9月18日騎乘車輛行經高雄
    市鼓山區民利街直行至民強街口時，訴外人顏伯祐騎乘車輛
　　沿同區民強街直行至民利街口，兩車發生碰撞後，被告車輛
    再碰撞停放在同區民利街50號門口由原告承保車體險車牌號
    碼000-0000號車輛(下稱系爭車輛)，系爭車輛因此受有損壞
    維修費用新臺幣（下同)45,453元，原告已依保險契約賠付
    車主。被告應負百分之30肇事責任，應賠償13,636元。爰依
    侵權行為及保險法第53條提起本件訴訟。並聲明：被告應給
    付原告13,636元及自起訴狀繕本送達翌日起至清償日止，按
    週年利率百分之5計算之利息。
二、被告則以：被告就本件事故發生無過失等詞置辯。並聲明：
    原告之訴駁回。
三、本院之判斷：
　㈠按行經無號誌之交岔路口應減速慢行，作隨時停車之準備，
    道路交通安全規則第93條第1項第2款定有明文。本件事故發
    生之高雄市○○區○○街○○街○○○號誌路口，有道路交通事故調
    查報告表在卷可考( 見本院卷第54頁)。被告於談話紀錄表
    中陳稱行車速度約每小時30公里，行駛至事故路口時突然出
    現車輛行駛而來，來不急煞停發生碰撞等語( 見本院卷第49
    頁)。可見被告未減速慢行，作隨時停車之準備，就本件事
    故之發生，為有過失。
　㈡次按因故意或過失，不法侵害他人之權利者，負損害賠償責
    任；汽車、機車或其他非依軌道行駛之動力車輛，在使用中
    加損害於他人者，駕駛人應賠償因此所生之損害；不法毀損
    他人之物者，被害人得請求賠償其物因毀損所減少之價額，
    民法第184條第1項前段、第191條之2前段、第196條分別定
    有明文。被保險人因保險人應負保險責任之損失發生，而對
    於第三人有損失賠償請求權者，保險人得於給付賠償金額後
    ，代位行使被保險人對於第三人之請求權；但其所請求之數
    額，以不逾賠償金額為限，保險法第53條第1項亦有明文。
    被告就本件事故發生為有過失，已如前述，被告就因此所生
    之損害應負賠償責任。而原告已賠付維修費用，自得代位請
    求被告賠償。系爭車輛107年11月出廠，未更換零件，烤漆
    及工資維修費用為45,453元。
　㈢又按因連帶債務人中之一人為清償、代物清償、提存、抵銷
    或混同而債務消滅者，他債務人亦同免其責任；債權人向連
    帶債務人中之一人免除債務，而無消滅全部債務之意思表示
    者，除該債務人應分擔之部分外，他債務人仍不免其責任，
    民法第274條、第276條第1項並有明文。原告主張被告與顏
    伯祐就本件事故發生均有過失，是被告與顏伯祐屬共同侵權
    行為人，就系爭車輛損害負連帶賠償責任，然原告業已與顏
    伯祐以20,000元達成和解（見本院卷第121頁)。扣除此部分
    後為25,453元(00000-00000)，原告請求被告賠償13,636元
    尚未逾越25,453元，自屬有據。
四、從而，原告依侵權行為及保險法第53條提起本件訴訟。並聲
    明：被告應給付原告13,636元及自起訴狀繕本送達翌日即11
    1年4月23日起至清償日止按週年利率百分之5計算之利息，
    為有理由，應予准許。
五、本件係就民事訴訟法第436條之8第1項適用小額程序所為被
    告敗訴之判決，依同法第436條之20規定，應依職權宣告假
    執行。
六、訴訟費用負擔之依據：民事訴訟法第78條。依職權確定訴訟
    費用額為1,000元（第一審裁判費），由被告負擔。
中　　華　　民　　國　　111 　年　　11　　月　　 7　　日
                  高雄簡易庭　法　　　官  楊詠惠
以上正本係照原本作成。
民事訴訟法第436 條之24第2 項：對於本判決之上訴，非以違背
法令為理由，不得為之。
如對本判決上訴，須於判決送達後20日內向本院提出上訴狀，並
須表明原判決所違背之法令及其具體內容與依訴訟資料可認為原
判決有違背法令之理由。
中　　華　　民　　國　　111 　年　　11　　月　　 7　　日
      　　　　　　　　　　　　書　記　官  蔡佩珊